---
title: "MSR - vaje 7"
author: "Klemen Pavlič"
date: "20. 12. 2014"
output: html_document
---

**3. Ocenjevanjeparametrov - metoda največjega verjetja**

*3.1 Ocenjevanje deleža - Predlogi za vaje v R-u*

Z R-om narišimo sliko.
```{r}
p <- seq(0,1,length=100) #za 100 vrednosti med 0 in 1
y <- p^4*(1-p) #za vsako vrednost izracunam verjetnost
plot(p,y,type="l") #narisem in povezem s krivuljo
```
Generirajmo vzorec velikosti 500 v katerem ima vsak posameznik verjetnost 0.3, da glasuje za nekega kandidata. Ocenite verjetnost z deležem na vzorcu. Ponovimo poskus 1000x in si poglejmo porazdelitev vzorčnih ocen.
```{r}
# 1. nacin
pon <- 1000
N = 500
d <- rbinom(N*pon,size=1,prob=0.3)
mean(d)
m <- matrix(d,ncol=pon)
delezi <- apply(m,2,mean)
mean(delezi)
sd(delezi)
hist(delezi)
# 2. nacin
d <- runif(N*pon)
d[d<=0.3] <- 0
d[d>0.3] <- 1
d <- 1-d
mean(d)
m <- matrix(d,ncol=pon)
delezi <- apply(m,2,mean)
mean(delezi)
sd(delezi)
var(delezi) #teoreticna 0.3*0.7 / 500
0.3*0.7/1000
hist(delezi)
plot(1:1000,delezi)
```

Na vsakem ocenjenem vzorcu dodajmo še 95% IZ.
```{r}
std_napaka_ocene <- sqrt(delezi *(1-delezi) / 500)
IZ_sp_meje <- delezi - 1.96 * std_napaka_ocene
IZ_zg_meje <- delezi + 1.96 * std_napaka_ocene
count <- 0
plot(c(1,1000),c(0.3,0.3),type="l",col=2,lwd=5)
for (i in 1:1000){
  lines(c(i,i),c(IZ_sp_meje[i],IZ_zg_meje[i]),lwd=0.2)
  if (IZ_sp_meje[i] <= 0.3){
    if (IZ_zg_meje[i]>= 0.3){
      count = count + 1
    }
  }
}
count / 1000
```

